臺灣臺北地方法院刑事判決　　　　　　　93年度訴字第1735號
　　公　訴　人　臺灣臺北地方法院檢察署檢察官
　　被　　　告　乙○○
　　選任辯護人　劉志成律師
上列被告因偽造文書案件，經檢察官聲請簡易判決處刑（93年度
偵字第17296號），經本院認不宜以簡易判決處刑，改簽請依通
常程序審理，被告於準備程序期日為有罪之陳述，經本院合議庭
裁定由受命法官獨任進行簡式審判程序，本院判決如下：
    主  文
乙○○共同行使偽造私文書，足以生損害於公眾及他人，處有期
徒刑伍月，如易科罰金，以參佰元折算壹日。緩刑貳年。
如附表所示偽造之印文，均沒收。
    事  實
一、乙○○明知自稱「盜版江」之不詳姓名年籍成年男子為向其
    購買車牌號碼AR-3861號自用小客車（原車主雖登記為張海
    清，惟實際之所有權人係張森江）之移轉登記事宜，欲冒用
    甲○○名義登記為該車輛所有權人，實際上並未得甲○○之
    授權或同意，仍與該自稱「盜版江」之不詳姓名年籍成年男
    子基於共同行使偽造私文書之犯意聯絡，於民國92年12月間
    ，持該自稱「盜版江」之不詳姓名年籍成年男子所交付之甲
    ○○所有國民
    栗縣頭份鎮所遺失，就此部分尚無積極證據認乙○○係知情
    而有侵占遺失物或收受贓物之行為），連同該人前於不詳時
    地所偽造之印章（此偽造印章部分，尚難認乙○○於行為前
    或中即知情且與該人有犯意聯絡）各一枚均交由不知情之張
    森江，利用不知情之張森江前往臺北市監理處，在該車輛之
    汽（機）車過戶登記書新車主名稱欄上蓋用前開偽造之印章
    而偽造甲○○之印文二枚（原聲請簡易判決處刑書誤載為署
    押，業經蒞庭檢察官更正之），而偽造該表明係甲○○本人
    同意辦理移轉登記為該車輛所有權人之過戶登記書，再持之
    交付與臺北市監理處承辦人員而行使之，並使該屬公務員之
    臺北市監理處承辦人員審核後在其上用印，將該車輛已移轉
    為甲○○所有之不實事項登載在其職務上所掌之該車籍資料
    之公文書上，均足以生損害於甲○○及臺北市監理處對車籍
    資料管理之正確性。嗣於93年4月間，因甲○○接獲上開車
    輛逾期未檢驗之罰單發覺有異，始報警偵悉上情。
二、案經臺北市政府警察局松山分局報請臺灣臺北地方法院檢察
    署檢察官偵查後聲請簡易判決處刑，經本院認不宜以簡易判
    決處刑，改簽依通常程序審理。
    理  由
一、訊據被告乙○○對於上揭犯罪事實均坦承不諱，並據證人甲
    ○○、張森江於警詢、偵查中均陳明無訛，復有該車輛之過
    戶登記書、甲○○遺失暨其後補發之國民
    道路交通管理事件通知單等影本各一份附卷可稽，足認被告
    之自白應與事實相符；是本案事證已臻明確，被告上開犯行
    ，洵堪認定。
二、核被告所為，係犯刑法第216、210條之行使偽造私文書罪，
    及第214條之使公務員登載不實罪。被告持該自稱「盜版江」
    之不詳姓名年籍成年男子所偽造之甲○○印章一枚以偽造如
    附表所示印文二枚之行為，為偽造該屬私文書性質之過戶登
    記書之階段行為，而此偽造私文書（過戶登記書）之行為，
    復為其後行使之高度行為所吸收，爰不另論罪。被告利用不
    知情之案外人張森江為前述犯行，為間接正犯。被告與該自
    稱「盜版江」之不詳姓名年籍成年男子就前開犯行彼此間，
    有犯意聯絡，行為分擔，應論以共同正犯。被告前開行使偽
    造私文書、使公務員登載不實二罪間，有方法、目的之牽連
    關係，應從較重之行使偽造私文書罪處斷。爰審酌被告所為
    對被害人甲○○及主管機關對於車籍資料管理之正確性造成
    相當損害，但其並無前科，有臺灣高等法院被告全國前案紀
    錄表一份可考，素行良好，且其犯後已坦承犯行，尚知悔悟
    ，犯罪情節、手段尚非嚴重，及其犯罪動機、目的等一切情
    狀，量處如主文所示之刑，並諭知易科罰金之折算標準。末
    查，被告前未曾受有期徒刑以上刑之宣告，有臺灣高等法院
    被告全國前案紀錄表一份可查，其因一時失慮，偶罹刑典，
    事後已坦承犯行，深具悔意，經此刑之宣告後，應知警惕而
    無再犯之虞，本院因認暫不執行其刑為當，予以宣告緩刑二
    年，用啟自新。至於如附表所示偽造之印文二枚，依刑法第
    219條規定，併予宣告沒收；另據以偽造上開印文之偽造甲
    ○○印章一枚部分，如前述，既難認被告有參與此部分行為
    而據以論處，依從刑附屬於主刑之法理，及此偽造印章復非
    屬違禁物之性質（參照最高法院70年臺上字第4232號刑事判
    例意旨），此部分尚難認亦應併予宣告沒收，附予敘明。
據上論斷，應依刑事訴訟法第452、第273之1第1項、第299條第1
項前段，刑法28條、第216條、第210條、第214條、第55條、第
41條第1項前段、第74條第1款、第219條，罰金罰鍰提高標準條
例第1條前段、第2條，判決如主文。
本案經檢察官葉雅婷到庭執行職務
中　　華　　民　　國　　94　　年　　2 　　月　　21　　日
                  刑事第十六庭  法  官  林麗真
右正本證明與原本無異。
如不服本判決，應於判決送達後十日內，向本院提出上訴狀。
                                書記官  張汝琪
中　　華　　民　　國　　94　　年　　2 　　月　　23　　日
附錄本案論罪科刑法條全文
中華民國刑法第210條
 (偽造變造私文書罪)
偽造、變造私文書，足以生損害於公眾或他人者，處五年以下有
期徒刑。
中華民國刑法第214條
 (使公務員登載不實罪)
明知為不實之事項，而使公務員登載於職務上所掌之公文書，足
以生損害於公眾或他人者，處三年以下有期徒刑、拘役或五百元
以下罰金。
中華民國刑法第216條
 (行使偽造變造或登載不實之文書罪)
行使第210條至第215條之文書者，依偽造、變造文書或登載不實
事項或使登載不實事項之規定處斷。
附表：
┌───┬──────┬──────────┬────┐
│編號  │偽造署押之  │  所  在  位  置    │備    註│
│      │內容、數量  │                    │        │
├───┼──────┼──────────┼────┤
│一    │偽造之「張漢│92年12月29日以甲○○│        │
│      │明」印文二枚│為AR-3861自用小客車 │        │
│      │。          │新車主之臺北市監理處│        │
│      │            │汽(機)車過戶登記書新│        │
│      │            │車主名稱欄          │        │
└───┴──────┴──────────┴────┘
